最高法院刑事判決　　　　　　　　　　　　　　　　九十一年度台非字第三○一號
　　上訴人　最高法院檢察署檢察總長
　　被　告　甲○○
右上訴人因被告違反毒品危害防制條例案件，對於台灣台中地方法院中華民國八十九
年八月十五日確定刑事簡易判決（八十九年度中簡字第一四０六號，聲請簡易判決處
刑案號：台灣台中地方法院檢察署八十九年度毒偵字第四二０一號），認為部分違法
，提起非常上訴，本院判決如左：
    主  文
原判決關於違背法令部分撤銷。
    理  由
非常上訴理由稱：「按判決不適用法則或適用不當者，為違背法令，刑事訴訟法第三
百七十八條定有明文。又按曾受有期徒刑之執行完畢，或受無期徒刑或有期徒刑一部
之執行而赦免後，五年以內再犯有期徒刑以上之罪者，為累犯，加重其刑至二分之一
，為刑法第四十七條所明定。連續行為之一部行為係在另一犯罪之有期徒刑執行完畢
後五年以內，仍無解於累犯之成立（最高法院八十三年度台上字第二八一三號判決參
照）。查本件被告甲○○曾因違反麻醉藥品管理條例案件，經台灣台中地方法院於民
國八十四年三月三十一日判處有期徒刑三月確定，並於同年四月二十七日易科罰金執
行完畢，有台灣台中地方法院檢察署刑案資料查註紀錄表附於該署偵查卷（八十九年
度毒偵字第四二０一號）可稽，且經被告陳明在卷。又原審法院審理本案時，亦有『
台灣高等法院被告全國前案紀錄表』附於審理卷宗之首，明載被告之前案所犯麻醉藥
品管理條例案件，確定日期為八十四年三月三十一日，於八十四年四月二十七日以易
科罰金結案，有該院八十九年度中簡字第一四０六號全案卷宗可查。本件原審認定被
告所犯連續施用毒品時間為八十九年四月十日起至同年六月十三日止，因其連續行為
之一部行為係在前案違反麻醉藥品管理條例案件執行完畢後五年以內，依上開說明，
自符合累犯之構成要件。原審未察，未就被告所犯施用毒品罪論以累犯，並加重其刑
至二分之一，顯有判決不適用法則之違背法令。爰依刑事訴訟法第四百四十一條、第
四百四十三條提起非常上訴，以資糾正」等語。
本院按判決不適用法則或適用不當者，為違背法令，刑事訴訟法第三百七十八條定有
明文。又受有期徒刑之執行完畢，或受無期徒刑或有期徒刑一部之執行而赦免後，五
年以內再犯有期徒刑以上之罪者，為累犯，加重本刑至二分之一，亦為刑法第四十七
條所明定。倘被告所犯之罪構成累犯，而未適用累犯之規定加重其刑，即有判決不適
用法則之違背法令。查被告於八十四年間，因違反麻醉藥品管理條例案件，經台灣台
中地方法院判處有期徒刑三月，如易科罰金，以三百元折算一日，確定在案（八十四
年度易字第六九八號），並於同年四月二十七日易科罰金執行完畢（台灣台中地方法
院檢察署八十四年度執字第二五二０號），有台灣高等法院被告全國前案紀錄表附於
原審卷可資稽考。原判決認定被告自八十九年四月十日起至同年六月十三日止，連續
施用第二級毒品安非他命，因依毒品危害防制條例第十條第二項論處罪刑；則被告再
犯本件之罪時，其連續數行為之一部，仍在前案有期徒刑執行完畢後五年以內，自應
適用累犯之規定加重其刑，始屬適法。乃原審疏未細查，於判決時未依累犯之規定加
重其刑，顯有判決不適用法則之違背法令。非常上訴意旨執以指摘，洵有理由。因原
判決已經確定，且非不利於被告，應由本院將該違背法令部分撤銷，以資糾正。
據上論結，應依刑事訴訟法第四百四十七條第一項第一款前段，判決如主文。
中      華      民      國    九十一    年     十一     月      七      日
                              最高法院刑事第四庭
                                  審判長法官  紀  俊  乾
                                        法官  黃  正  興
                                        法官  劉  介  民
                                        法官  陳  東  誥
                                        法官  林  開  任
      右正本證明與原本無異
                                              書  記  官
中      華      民      國    九十一    年     十一     月     十二     日
